# 关于长期股权投资成本法转权益法形成的权益

提问人：45271025 时间：2012-12-07 17:31:48
请问长期股权投资成本法转权益法，确认损益调整形成的盈余公积或未分配利润的变化，在权益变动表中如何填列，是否属于其他综合收益？

回答人：chenyiwei
不属于其他综合收益。具体如何处理在实务中还存在争议，个人倾向于作追溯调整前期报表，通过净利润等项目的体现出来。但也有一些网友有不同意见。本版面上对此讨论很多，你可以搜索一下。